臺灣高雄地方法院民事裁定
111年度保險字第8號
原      告  洪丁進    住屏東縣○○鄉○○○街0○0號


訴訟代理人  顏萬文律師
被      告  國泰世紀產物保險股份有限公司南區營業分公司


法定代理人  柯柏丞  
訴訟代理人  鄭世彬    住○○市○○區○○○路000號00樓B0                        室
            鄭安雄  
上列當事人間請求給付保險金差額事件，本院裁定如下：
  主  文
本件移送臺灣屏東地方法院。
  理  由
一、按定法院之管轄，以起訴時為準；訴訟，由被告住所地之法
    院管轄；按當事人就一定法律關係而生之訴訟，得以文書合
    意定第一審管轄法院；又訴訟之全部或一部，法院認為無管
    轄權者，依原告聲請或依職權以裁定移送於其管轄法院，民
    事訴訟法第1條第1項、第24條、第27條、第28條第1項分別
    定有明文。又前揭法條關於合意管轄之規定，除專屬管轄外
    ，得排斥其他審判籍而優先適用（最高法院99年度台抗字第
    110號裁定參照）。 
二、原告起訴主張其為本件交通事故受害人，依強制汽車責任保
    險之法律關係，請求被告給付保險金。經查，本件交通事故
    之加害人李柏緯所騎乘之車牌號碼000-000號，其車主黃筱
    萍向國泰世紀產物保險股份有限公司（下稱國泰產險公司）
    投保強制汽車責任保險，有該公司提供之強制汽車責任保險
    請求權人直接請求給付申請書、國泰產險強制車險賠案簽結
    內容表在卷可考（本院卷第41頁、第63頁）。而國泰產險公
    司強制汽車責任保險保單條款第27條約定：因本保險契約所
    生糾紛約定由要保人、被保險人或請求權人住所所在地之地
    方法院管轄（本院卷第101頁）。然請求權人即原告、要保
    人黃筱萍之住所地均在屏東縣，有其個人戶籍資料在卷可參
    （見本院卷第89、卷末證物袋），且本次交通事故發生地亦
    在屏東縣，是本件既因前開強制汽車責任保險契約之法律關
    係涉訟，亦未涉及專屬管轄，既當事人間已有上述合意管轄
    之約定，應受該合意管轄之拘束，且基於事實及證據調查之
    方便性，本件即應由臺灣屏東地方法院管轄。原告向無管轄
    權之本院起訴，即有違誤，本院爰依職權將本件移送於該管
    轄法院。至於被告雖抗辯其無當事人能力，應以國泰產險公
    司為被告，本院無管轄權，請求移送至其主營業所所在地之
    臺灣臺北地方法院（下稱臺北地院）云云，除已與前述保單
    條款之約定相違外，此部分縱有理由，亦僅涉及原告日後是
    否變更當事人之問題，要無從執此作為移送臺北地院為本件
    管轄法院之理由，併此敘明。
三、依民事訴訟法第28條第1項，裁定如主文。
中　　華　　民　　國　　111 　年　　9 　　月　　27　　日
                  民事第三庭  法　官　鄭珮玟
以上正本係照原本作成。
如對本裁定抗告須於裁定送達後10日內向本院提出抗告狀，並繳
納裁判費新台幣1,000元。　　　　　　　　
中　　華　　民　　國　　111 　年　　9 　　月　　28　　日
                              書記官　張傑琦